【裁判字號】    99,易,1820
【裁判日期】    990730
【裁判案由】    背信
【裁判全文】
臺灣臺中地方法院刑事判決              99年度易字第1820號
公  訴  人  臺灣臺中地方法院檢察署檢察官
被      告  乙○○
上列被告因背信案件，經檢察官提起公訴（九十九年度偵緝字第
七四四號），被告於準備程序中就被訴事實為有罪之陳述，受命
法官於聽取當事人之意見後，由本院合議庭裁定由受命法官以簡
式審判程序判決如下：
    主    文
乙○○為他人處理事務，意圖為第三人不法之利益，而為違背其
任務之行為，致生損害於本人之利益，處有期徒刑壹年。
    犯罪事實
一、乙○○與甲○○原係朋友關係，因甲○○急需資金週轉，乙
    ○○即接受甲○○之託，應允代為洽調現金，旋於民國九十
    八年三月間某日，在甲○○所經營位於臺中縣大甲鎮○○路
    一五二號高鐵工業股份有限公司內，收受如附表所示面額各
    新臺幣（下同）四十九萬九千零五十元、八十萬元之支票二
    紙，為甲○○辦理票貼換現，而係為他人處理事務之人。乙
    ○○遂於九十八年三、四月間某日及同年五月初某日，在臺
    中縣大甲鎮幼獅工業區服務中心，各持上開二張支票向顏永
    祥借款，並與之約定先扣除利息，該二張支票實際共借得一
    百二十幾萬元後，即各將上開二張支票交予顏永祥供擔保之
    用。惟乙○○竟意圖為第三人不法之利益，未經甲○○之同
    意，分別於借得款項之翌日，在臺中縣通霄火車站附近，私
    自決定各將前揭借得款項再借予自稱「張永成」之真實姓名
    年籍不詳成年男子（下稱「張永成」），總共借予「張永成
    」一百二十幾萬元，而接續違背替甲○○調借現金之任務。
    甲○○因乙○○上述違背任務之行為，非但未能取得足夠資
    金週轉，嗣後因不知情之顏永祥屆期提示附表編號一所示之
    面額四十九萬九千零五十元元支票，造成甲○○財務狀況雪
    上加霜，致生損害於甲○○之利益，甲○○始知上情。
二、案經甲○○訴由臺灣臺中地方法院檢察署檢察官偵查起訴。
    理    由
一、程序方面：
  (一)本案被告乙○○所犯係死刑、無期徒刑、最輕本刑為三年以
    上有期徒刑以外之罪，被告於行準備程序中就被訴事實為有
    罪之陳述，經法官告知簡式審判程序之旨，並聽取公訴人、
    被告之意見後，認為適宜進行簡式審判程序，而依刑事訴訟
    法第二百七十三條之一第一項規定，裁定改用簡式審判程序
    ，是本案之證據調查，依刑事訴訟法第二百七十三條之二、
    同法第一百五十九條第二項之規定，不適用傳聞法則有關限
    制證據能力之相關規定。
  (二)本案被告所為不利於己之供述，並無出於強暴、脅迫、利誘
    、詐欺、疲勞訊問、違法羈押或其他不正之方法，亦非違反
    法定障礙事由經過期間不得訊問或告知義務之規定而為，依
    刑事訴訟法第一百五十六條第一項、第一百五十八條之二規
    定，應認其有證據能力。
  (三)本案認定犯罪事實所憑之非供述證據，均無違反法定程序而
    取得之情形，依刑事訴訟法第一百五十八條之四反面規定，
    自有證據能力。
二、上開事實，業據被告於偵查及本院審理時均坦承不諱，核與
    證人顏永祥於偵查中證述情節相符，並有附表所示支票存根
    影本各一張、附表所示支票影本二紙、附表編號一所示支票
    退票理由單影本一紙，及本院九十八年度司執全字第一二七
    號假處分卷宗（影卷）、本院九十八年度裁全字第三二五○
    號聲請假處分卷宗（影卷）各一份在卷足憑，足認被告自白
    與事實相符，本案事證明確，其犯行洵堪認定，應依法論科
    。
三、被告受告訴人甲○○委託持附表所示支票二紙向他人調借現
    金，係受告訴人委任處理事務之人，竟意圖為第三人不法之
    利益，未經告訴人同意，將借得之一百二十幾萬元借予「張
    永成」，致生損害於告訴人之利益，核其所為，係犯刑法第
    三百四十二條第一項之背信罪。被告趁持告訴人交付附表所
    示支票二紙向顏永祥二次借得款項之際，於密接之時、地，
    二次收受顏永祥交付之調借款項，卻分別再借予「張永成」
    ，未交付予告訴人，而違背任務，侵害同一之法益，各行為
    之獨立性極為薄弱，依一般社會健全觀念，在時間差距上，
    難以強行分開，在刑法評價上，以視為數個舉動之接續施行
    ，合為包括之一行為予以評價，較為合理，則屬接續犯，而
    為包括之一罪。爰審酌被告持告訴人開立之支票，替告訴人
    調借現金，竟私自決定將借得款項共一百二十幾萬元借予「
    張永成」，致告訴人分文未得，財務狀況反更加吃緊，損害
    告訴人之利益，又未能與告訴人達成和解，賠償告訴人損失
    ，暨其素行、智識、犯罪之動機、手段，犯後態度等一切情
    況，量處被告如主文所示之刑，以示懲儆。
據上論斷，應依刑事訴訟法第二百七十三條之一第一項、第二百
九十九條第一項前段，刑法第三百四十二條第一項，刑法施行法
第一條之一第一項、第二項前段，判決如主文。
中    華    民    國    99    年    7     月    30    日
                  刑事第十四庭  法  官  黃裕仁
以上正本證明與原本無異。
如不服本判決應於收受判決後十日內向本院提出上訴書狀，並應
敘述具體理由；其未敘述上訴理由者，應於上訴期間屆滿後二十
日內向本院補提理由書（均須按他造當事人之人數附繕本，切勿
逕送上級法院）。
                                書記官  何惠文
中    華    民    國    99    年    7     月    30    日
附表：
┌──┬───────────┬────────┬────────┬──────┐
│編號│  發票人              │票面金額        │付款行          │票號        │
├──┼───────────┼────────┼────────┼──────┤
│ 1  │  高鐵工業股份有限公司│新臺幣49萬9050元│華南銀行大甲分行│XC0000000號 │
├──┼───────────┼────────┼────────┼──────┤
│ 2  │  甲○○              │新臺幣80萬元    │渣打銀行苑裡分行│AA0000000號 │
└──┴───────────┴────────┴────────┴──────┘
附錄論罪科刑法條
刑法第三百四十二條第一項
為他人處理事務，意圖為自己或第三人不法之利益，或損害本人
之利益，而為違背其任務之行為，致生損害於本人之財產或其他
利益者，處五年以下有期徒刑，拘役或科或併科一千元以下罰金
。

司法院資訊處製作；財團法人民間司法改革基金會備份。
